---
title: "dataSaurus"
author: "Joseph"
date: "2024-09-23"
output: html_document
---

REALIZADO POR KAAR JOSEPH

```{r}
library(tidyverse) 
library(datasauRus)
library(dplyr)
```

# Resumen estadístico para cada dataset

```{r}
datasaurus_dozen %>%
    group_by(dataset) %>%
    summarize(
      mean_x = mean(x), 
      mean_y = mean(y), 
      std_dev_x = sd(x), 
      std_dev_y = sd(y), 
      corr_x_y = cor(x, y)
)
```

# Visualización de los datos con ggplot2

Importamos la libreria ggplot2

```{r}
library("ggplot2")
```

# Visualización de dataset

```{r}
# Visualización de los datos con ggplot2
ggplot(datasaurus_dozen, aes(x = x, y = y, colour = dataset)) +
  geom_point() +
  theme_void() +
  theme(legend.position = "none") +
  facet_wrap(~dataset, ncol = 3) +
  labs(title = "Visualización de los conjuntos de datos", 
       subtitle = "Cada gráfico muestra la distribución única de 'Datasaurus Dozen'")
```

# Actividad en Clase

Para esta actividad, se nos pidió trabajar con uno de los grupos de datos disponibles en el dataset Datasaurus Dozen. Me fue asignado el grupo "bullseye". A continuación, guardo el data frame correspondiente a este grupo y realizo las operaciones indicadas.

Consideraciones sobre un data frame en R:

-   Las columnas deben tener un nombre.
-   Las columnas pueden tener diferentes tipos de datos.
-   Cada columna debe tener el mismo número de datos.

```{r}
# Filtrar y guardar el data frame del grupo "bullseye"
bullseye_data <- datasaurus_dozen %>% 
  filter(dataset == "bullseye")

# Mostrar el data frame
head(bullseye_data)
```

# Estadísticas por grupo "bullseye"

```{r}
# Cálculo de estadísticas resumidas para el grupo "bullseye"
bullseye_data %>%
  summarize(
    mean_x = mean(x),
    mean_y = mean(y),
    std_dev_x = sd(x),
    std_dev_y = sd(y),
    corr_x_y = cor(x, y)
  )
```

# Regresión lineal

```{r}
# Gráfico del grupo "bullseye" con línea de regresión lineal
ggplot(bullseye_data, aes(x = x, y = y)) +
  geom_point(color = "blue") +  # Puntos de datos
  geom_smooth(method = "lm", color = "red", se = FALSE) +  # Línea de regresión
  labs(title = "Gráfico del grupo 'Bullseye' con regresión lineal",
       x = "X",
       y = "Y") +
  theme_minimal()
```